臺灣板橋地方法院刑事判決　　　　　　 96年度簡上字第319號
上　訴　人　甲○○
被　　　告　乙○○
上列上訴人因被告乙○○竊盜案件，不服本院95年度簡字第7787
號中華民國95年12月29日第1 審判決（聲請案號：95年度速偵字
第1701號），提起上訴，本院管轄第2 審之合議庭判決如下：
    主  文
上訴駁回。
    理  由
一、按上訴權人，除法律另有規定外，以當事人或被告之法定代
    理人或配偶為限，刑事訴訟法第344 條第1 項、第345 條分
    別定有明文。又第2 審法院認為上訴有不合法律上程式或法
    律上不應准許或其上訴權已經喪失者，應以判決駁回之，並
    得不經言詞辯論為之，再對於簡易判決有不服者，上訴於管
    轄之第2 審地方法院合議庭之上訴，準用第3 編（上訴）第
    1 章（通則）及第2 章（第2 審）之規定，刑事訴訟法第36
    7 條前段、第362 條前段、第372 條、第455 條之1 第3 項
    分別定有明文。另按刑事訴訟法第266 條規定起訴之效力不
    及於檢察官所指被告以外之人，即所謂起訴對人之效力。而
    同法第264 條第2 項第1 款規定起訴書應記載被告之姓名、
    性別等資料或其他足資辨別之特徵，係為特定刑罰權對象之
    用，其起訴之對象為被告其「人」，而非「姓名」（最高法
    院92年度臺非字第107 號判決意旨參照）。
二、上訴人上訴意旨略以：作案的人不是我；95年度速偵字第17
    01號偵查卷第23-26 頁之照片（即本案原被查獲之人經警拍
    攝之照片，下同），是我大哥乙○○，現在人在土城看守所
    等情。經查：本件公訴人偵查後原係以被告「甲○○」名義
    聲請本院以簡易判決處刑，本院判決後，被告「甲○○」上
    訴本院，然證人即查獲該案之員警黃昭維證稱：不認識在庭
    之『被告』；95年度速偵字第1701號偵查卷第23-26 頁之照
    片不是在庭之『被告』甲○○；當時查獲之人為照片中人（
    按：即被告乙○○）等語（均見本院96年5 月8 日準備程序
    筆錄）；另證人黃昭維復證稱：在庭之關係人乙○○，就是
    我當時查獲的人沒錯，就如同偵查卷當時所拍攝的照片等語
    ；另關係人即被告乙○○陳述以：偵查卷（即95年度速偵字
    第1701號卷）警訊筆錄、偵查筆錄、逮捕通知書、口卡、搜
    索扣押筆錄、目錄表、扣押物品收據、照片、指紋卡、偵查
    筆錄、限制住居具結書等資料均是其簽名、捺印，照片中人
    也是我沒錯；真的是冒我弟弟甲○○的名字；警詢、偵查中
    ，都是我出庭應訊等情（均見本院96年5 月23日準備程序筆
    錄），據上，堪認本件應係被告乙○○所為竊盜犯行，而後
    其冒用其胞弟「甲○○」之名義於警訊、偵查中應訊無訛，
    且冒用「甲○○」名義偽造署押、按捺指紋等情，因認公訴
    所指之被告「甲○○」，應係被告乙○○所冒名。
三、按被告乙○○基於意圖為自己不法所有之犯意，為本件原起
    訴書所指被告『甲○○』之竊盜犯行，而警訊及偵查中被告
    乙○○均係冒用「甲○○」之名義應訊，且經檢察官逕以「
    甲○○」名義偵查終結而聲請簡易判決處刑，又簡易程序僅
    就書面審理逕以科刑，則其審理之對象亦係檢察官聲請簡易
    判決處刑之對象即乙○○，是聲請書所指之人既係以警訊時
    及偵查中到庭之被告乙○○為起訴對象，自應認乙○○即為
    檢察官所認定為被告之『人』，本件原審於判決時，既係對
    於檢察官起訴之對象即被告乙○○為判決，則上訴人甲○○
    顯非本件案件之當事人，自無權提起本件上訴，其提起本件
    上訴核屬違背法律上之程式，依前開說明，不經言詞辯論逕
    予以駁回。
四、至本件原審判決誤將被告之姓名載為「甲○○」，則應屬誤
    寫，應由原審逕予更正，並對被告乙○○重行送達裁判書，
    且重行起算上訴期間。另被告乙○○冒名「甲○○」部分另
    涉犯行使偽造文書罪嫌，應由檢察官另行依法訴究，附帶說
    明。
據上論斷，應依刑事訴訟法455 條之1 第1 項、第3 項、第367
條前段、第362 條前段、第372 條，判決如主文。
中　　華　　民　　國　　96　　年　　5 　　月　　31　　日
                  刑事第2 庭審判長法  官  李麗玲
                                  法  官  張兆光
                                  法  官  黎錦福
上列正本證明與原本無異。
不得上訴。
                                  書記官  蔡麗春
中　　華　　民　　國　　96　　年　　5 　　月　　31　　日
